【裁判字號】    88,易,1158
【裁判日期】    890214
【裁判案由】    竊盜
【裁判全文】
臺灣雲林地方法院刑事判決                        八十八年度易字第一一五八號
    公  訴  人  臺灣雲林地方法院檢察署檢察官
    被      告  丙○○
右列被告因竊盜案件，經檢察官提起公訴（八十八年度偵字第五八一五號），本院判
決如左：
    主  文
丙○○攜帶凶器竊盜，處有期徒刑柒月。扣案之倍力剪壹支沒收。
    事  實
一、丙○○意圖為自己不法之所有，於民國八十八年十一月十四日下午三時許，攜帶
    客觀上足供凶器使用之倍力剪一支（鐵剪連柄長約六十公分），騎乘ＭＭＵ─五
    一九號機車至雲林縣麥寮鄉台塑六輕廠區內甲○○○○維股份有限公司（以下簡
    稱台化公司）之廢料場，以該倍力剪將台化公司置於該廢料場內長約二十九點五
    米、價值約新台幣六千三百十三元之電纜線剪成每段約一公尺長後，竊取之。丙
    ○○得手後，並將該批電纜線放在其所騎乘之機車腳踏板上，欲自該廠區○○路
    與三．五路附近圍籬缺口離開時，為埋伏在該處之廠區警衛乙○○發現後，報警
    查獲，並扣得丙○○所有供其犯罪所有之上開倍力剪一支。
二、案經告訴人台化公司訴由雲林縣警察局台西分局報告臺灣雲林地方法院檢察署檢
    察官偵查起訴。
    理  由
一、訊據被告丙○○固坦承於前開時地騎乘上開機車載運倍力剪及電纜線為警衛乙○
    ○查獲之事實，惟矢口否認有何竊犯行，並辯稱：伊當天進台塑六輕廠係去吊
    魚，回來時在路上撿到倍力剪，而電纜線則係在廢料場撿到的云云。經查，被告
    自白於上開時地，將前揭電纜線連同扣案之倍力剪欲一併載離該廠區之事實，核
    與證人乙○○、王政鴻證述查獲之情節相符；又台化公司設置之廢料場所放置之
    物品，並非係要丟掉之事實，並據證人乙○○結證無誤；而該批電纜線為有價值
    之物，且被告未經台化公司同意，即擅自取走該批電纜線一節，亦為被告所自承
    ，況被告於警局中亦自承，係為換錢才取該批電纜線，足見其主觀上顯有竊之
    動機與犯意。至被告雖稱電纜線及扣案之倍力剪係撿的云云。惟查，被告所載之
    電纜線長度均約一公尺長，為證人乙○○於警局中證述明確，且依卷附照片所示
    電纜線截斷處甚為整齊、新穎，顯係經人故意截斷為相同長度且截斷不久，又被
    告機車上起出之倍力剪連柄長度約六十分公，握柄直徑寬約三公分，而鐵剪之厚
    度約一公分，係大型之鐵剪，足供剪斷電纜線，綜合此二項事實，依經驗定則可
    判定該倍力剪顯係被告所攜帶，且用以剪斷該批電纜線，以達其竊取電纜線之目
    的。參以被告嗣於本院審理中，稱係去釣魚回來時順路撿得之節，惟被告被查獲
    時，其機車上並無任何釣魚用具，亦無被告所稱其釣得之魚之事實，亦據證人乙
    ○○證述明確，可知被告無法交待進入該廠區之理由，亦足印證其進入該廠區之
    動機，係為行竊。況其離開廠區並非自廠區大門離去，而係行走廠區內偏僻，且
    未舖設柏油之工地旁泥土路，又該處出口係廠區圍籬之一缺口之事實，亦為被告
    所是認，可見其係為免為人發現其竊取電纜線而故意挑選該處離開，益足證明其
    所載運之電纜線係故意竊而得，非如其所稱係撿得云云，是其所辯顯不足採。
    此外，復有贓物領據一紙、照片六張附卷及扣案之倍力剪一支可稽，事證明確，
    其竊犯行堪資認定。
二、核被告所為，係犯刑法第三百二十一條第一項第三款之攜帶凶器竊罪。爰審酌
    被告無犯罪前科，素行尚佳，其僅國校肄業，教育程度不高，有素行表一件附卷
    可按，其犯罪之動機、目的不外一己之貪慾、所得財物價值不高及犯後一再藉詞
    狡飾，毫無悔意，態度欠佳等一切情狀，量處如主文所示之刑。扣案之倍力剪一
    支為被告所有且供其犯罪所用之物，已如前述，應依刑法第三十八條第一項第二
    款宣告沒收，併此敘明。
據上論斷，應依刑事訴訟法第二百九十九條第一項前段，刑法第三百二十一條第一項
第三款、第三十八條第一項第二款，判決如主文。
本案經檢察官劉仁慈到庭執行職務。
中      華      民      國      八十九      年     二    月    十四    日
                                         臺灣雲林地方法院刑事第一庭
                                             法  官  莊  秋  燕
右正本證明與原本無異。
如不服本判決，應於判決送達後十日內向本院提出上訴狀( 應附繕本 )。
                                             書記官  周  麗  雲
中      華      民      國      八十九      年     二    月    十四     日
附錄法條
刑法第三百二十一條第一項
犯竊盜罪而有左列情形之一者，處六月以上五年以下有期徒刑：
一、於夜間侵入住宅或有人居住之建築物、船艦，或隱匿其內而犯之者。
二、毀越門扇、牆垣或其他安全設備而犯之者。
三、攜帶兇器而犯之者。
四、結夥三人以上而犯之者。
五、乘火災、水災或其他災害之際而犯之者。
六、在車站或埠頭而犯之者。


司法院資訊處製作；財團法人民間司法改革基金會備份。
